臺灣臺中地方法院刑事判決　　　　　　　95年度易字第3973號
公　訴　人　臺灣臺中地方法院檢察署檢察官
被　　　告　甲○○
　　　　　　　　　　國民
　　　　　　乙○○
上列被告等因詐欺案件，經檢察官提起公訴（95年度偵字第2446
8號、95年度偵字第24835號），被告等於準備程序中就被訴事實
為有罪之陳述，經告以簡式審判之旨，並聽取意見後，本院合議
庭裁定由受命法官依法獨任進行簡式審判程序判決如下：
    主  文
甲○○共同意圖為自己不法之所有，以詐術使人將本人之物交付
，處有期徒刑柒月，扣案之存摺拾捌本、提款卡肆張、印章壹枚
、行動電話伍支、帳號登記簿壹本、記帳單壹張，均沒收；又共
同意圖為自己不法之所有，以詐術使人將本人之物交付，處有期
徒刑柒月，扣案之存摺拾捌本、提款卡肆張、印章壹枚、行動電
話伍支、帳號登記簿壹本、記帳單壹張，均沒收；又共同意圖為
自己不法之所有，以詐術使人將本人之物交付，處有期徒刑柒月
，扣案之存摺拾捌本、提款卡肆張、印章壹枚、行動電話伍支、
帳號登記簿壹本、記帳單壹張，均沒收；應執行有期徒刑壹年陸
月，扣案之存摺拾捌本、提款卡肆張、印章壹枚、行動電話伍支
、帳號登記簿壹本、記帳單壹張，均沒收。
乙○○共同意圖為自己不法之所有，以詐術使人將本人之物交付
，累犯，處有期徒刑捌月，扣案之存摺拾捌本、提款卡肆張、印
章壹枚、行動電話伍支、帳號登記簿壹本、記帳單壹張，均沒收
；又共同意圖為自己不法之所有，以詐術使人將本人之物交付，
累犯，處有期徒刑捌月，扣案之存摺拾捌本、提款卡肆張、印章
壹枚、行動電話伍支、帳號登記簿壹本、記帳單壹張，均沒收；
又共同意圖為自己不法之所有，以詐術使人將本人之物交付，累
犯，處有期徒刑捌月，扣案之存摺拾捌本、提款卡肆張、印章壹
枚、行動電話伍支、帳號登記簿壹本、記帳單壹張，均沒收；應
執行有期徒刑壹年玖月，扣案之存摺拾捌本、提款卡肆張、印章
壹枚、行動電話伍支、帳號登記簿壹本、記帳單壹張，均沒收。
    事  實
一、甲○○、乙○○二人均素行不佳，甲○○前曾犯竊盜、誣告
    、違反麻醉藥品管理條例、違反藥事法等罪（均未構成累犯
    ）；乙○○前曾犯違反麻醉藥品管理條例、公共危險等罪，
    其中於民國（下同）九十二年間所觸犯公共危險罪，經本院
    以九十二年度中交簡字第二八一號刑事簡易判決判處有期徒
    刑三月，如易科罰金，以參佰元折算壹日確定，並於九十二
    年九月二十三日執行完畢，詎均猶不知悔改。乙○○自九十
    五年七月間起，與年約三十三歲綽號「小木」、年約四十歲
    綽號「阿成」及年約四十歲綽號「阿明」等姓名不詳之成年
    男子組織之電話詐欺集團共謀詐欺，共同基於意圖為自己不
    法所有之犯意聯絡，由綽號「小木」等人在大陸廈門用電話
    以刮刮樂、香港跑馬協會及大型公司週年慶抽獎，佯稱中獎
    等事由，詐騙林詠霖、吳文凱、林信男等人，使林詠霖等人
    陷於錯誤，將錢（林詠霖匯款新臺幣（下同）二十萬元、吳
    文凱匯款十七萬元、林信男匯款二萬元）匯入詐欺集團指定
    之帳戶後，綽號「小木」等人再以電話指示俗稱「車手」之
    乙○○，乙○○再指示與其等亦有犯意聯絡之甲○○，分別
    在臺北縣三重市及臺中市等地自動櫃員機，提領現款後轉匯
    入綽號「小木」等人指定之帳戶，乙○○每提領十萬元，與
    甲○○朋分得一萬元之報酬。
二、甲○○明知乙○○係詐欺集團之「車手」，所購買之金融機
    關存摺、提款卡（含密碼）等物，係供詐欺集團詐欺他人金
    錢之用，竟仍基於詐欺之犯意，自九十五年七月八日起，在
    臺北縣三重市及臺中縣市向劉國勝（業經另案提起公訴在案
    ）及不特定人以每本三千元至五千元不等之價格收購金融機
    關存摺、提款卡（含密碼）後，再以每本五千元至七千元之
    價格售予乙○○，乙○○再以每本一萬元之價格售予前揭之
    詐欺集團。乙○○並依在廈門之詐欺集團成員指示購得金融
    機關存摺、提款卡後，每日早上先行至自動提款機檢查該帳
    戶是否仍可正常使用，再以電話向在大陸之「小木」等人報
    告，方便「小木」等人誘騙他人將錢匯入該可正常使用之帳
    戶內，以此方式自九十五年七月間至同年十月三十一日止，
    共提領金額約二千萬元。嗣臺中市警察局刑警隊於九十五年
    十月三十一日下午十六時三十分許，前往臺中市○區○○路
    二○一號「金沙汽車旅館」三○二室搜索，並扣得渠等詐騙
    所得之贓款現金十七萬一千元、收購而來之存摺十八本、提
    款卡四張、印章一枚、詐欺集團提供聯絡提領贓款所用之行
    動電話五支及用來擔任車手提領贓款及紀錄提領贓款資料所
    用之帳號登記簿一本、記帳單一張等物。
三、案經臺中市警察局移送臺灣臺中地方法院檢察署檢察官偵查
    起訴。
    理  由
一、按除被告所犯為死刑、無期徒刑、最輕本刑為三年以上有期
    徒刑之罪或高等法院管轄第一審案件者外，於前條第一項程
    序進行中，被告先就被訴事實為有罪之陳述時，審判長得告
    知被告簡式審判程序之旨，並聽取當事人、代理人、辯護人
    及輔佐人之意見後，裁定進行簡式審判程序，刑事訴訟法第
    二百七十三條之一第一項定有明文。本件被告所犯係死刑、
    無期徒刑、最輕本刑為三年以上有期徒刑以外之罪，其於準
    備程序中就被訴事實為有罪之陳述，且經審判長告知被告簡
    式審判程序之旨，並聽取公訴人及被告等之意見後，本院合
    議庭認為適宜而裁定由受命法官獨任進行簡式審判程序，合
    先敘明。
二、訊據被告甲○○、乙○○二人對於上揭事實均坦承不諱，核
    與另案被告劉國勝之供述，及被害人林詠霖、吳文凱、林信
    男等人所指述之情節相符，並有三重中山路郵局第0000
    0000000000號陳玟珊人頭帳戶被害人林詠霖、吳
    文凱、林信男匯入款項之提領紀錄（見警詢卷）、被告甲○
    ○、乙○○等詐騙所得之贓款現金十七萬一千元、收購而來
    之存摺十八本、提款卡四張、印章一枚、詐欺集團提供聯絡
    提領贓款所用之行動電話五支及用來擔任車手提領贓款及紀
    錄提領贓款資料所用之帳號登記簿一本、記帳單一張等物扣
    案可證，足認被告甲○○、乙○○二人自白，均核與事實相
    符，堪予採信，事證至臻明確，被告甲○○、乙○○二人犯
    行均洵堪認定。
三、核被告乙○○、甲○○等二人所為，均係犯刑法第三百三十
    九條第一項之詐欺取財罪。被告甲○○、乙○○等二人與綽
    號「小木」、「阿成」及「阿明」等成年男子間，有犯意聯
    絡及行為分擔，均為共同正犯。被告甲○○、乙○○等二人
    詐騙被害人林詠霖、吳文凱、林信男等數行為，犯意各別，
    犯罪被害人不同，均應予分論併罰。被告乙○○前曾於九十
    二年間觸犯公共危險罪，經本院以九十二年度中交簡字第二
    八一號刑事簡易判決判處有期徒刑三月，如易科罰金，以參
    佰元折算壹日確定，並於九十二年九月二十三日執行完畢，
    此有台灣台中地方法院檢察署刑案資料查註紀錄表一份在卷
    可按，五年以內再犯本件有期徒刑以上之罪，均為累犯，均
    應依刑法第四十七條第一項規定加重其刑。爰審酌被告甲○
    ○、乙○○等二人犯罪之動機、目的、手段、品行均為不佳
    ，詳如前述，此有台灣台中地方法院檢察署刑案資料查註紀
    錄表二份在卷可按、所生危害及犯罪後均坦認罪愆，頗具悔
    意，然犯罪後迄今均仍未與被害人林詠霖、吳文凱、林信男
    等人達成民事和解，取得諒解等一切情狀，分別量處如主文
    所示之刑，並定其等應執行刑，以資懲儆。按共同正犯因相
    互間利用他人之行為，以遂行其犯意之實現，本於責任共同
    之原則，有關沒收部分，對於共犯間供犯罪所用之物，自均
    應為沒收之諭知。是扣案之存摺十八本、提款卡四張、印章
    一枚、行動電話五支及帳號登記簿一本、記帳單一張等物既
    係共犯間供犯罪所用之物，且均屬共犯所有，自應依刑法第
    三十八條第一項第二款之規定，均併予宣告沒收。至於扣案
    之被告甲○○、乙○○等詐騙所得之贓款現金十七萬一千元
    係屬被害人所有，應予發還，爰不依法併予宣告沒收之，併
    予敘明。
據上論斷，應依刑事訴訟法第二百九十九條第一項前段、第二百
七十三條之一第一項、刑法第二十八條、第三百三十九條第一項
、第四十七條第一項、第五十一條第五款、第九款、第十款、第
三十八條第一項第二款、刑法施行法第一條之一第一項、第二項
前段，判決如主文。
中　　華　　民　　國　　96　　年　　2 　　月　　2 　　日
                        刑事第六庭    法　官　洪俊誠
以上正本證明與原本無異。
如不服本判決，應於判決送達後十日內向本院提出上訴狀，上訴
於臺灣高等法院臺中分院(須附繕本)。
                                      書記官　蕭榮峰
中　　華　　民　　國　　96　　年　　2 　　月　　2 　　日
附錄論罪科刑實體法條文：
刑法第339條：
意圖為自己或第三人不法之所有，以詐術使人將本人或第三人之
物交付者，處5年以下有期徒刑、拘役或科或併科1千元以下罰金
。
（罰金部份業經刑法施行法第一條之一第二項前段提高30倍為新
台幣3萬元）
以前項方法得財產上不法之利益或使第三人得之者，亦同。
前二項之未遂犯罰之。
刑法施行法第一之一條（95年06月14日修正）：
中華民國九十四年一月七日刑法修正施行後，刑法分則編所定罰
金之貨幣單位為新臺幣。
九十四年一月七日刑法修正時，刑法分則編未修正之條文定有罰
金者，自九十四年一月七日刑法修正施行後，就其所定數額提高
為三十倍。但七十二年六月二十六日至九十四年一月七日新增或
修正之條文，就其所定數額提高為三倍。
